【裁判字號】    96,交聲,131
【裁判日期】    970110
【裁判案由】    違反道路交通管理處罰條例聲明異議
【裁判全文】
臺灣雲林地方法院交通事件裁定         96年度交聲字第131號
原處分機關  交通部公路總局嘉義區監理所雲林監理站
異  議  人
即受處分人  甲○○
上列異議人即受處分人因違反道路交通管理處罰條例案件，對於
交通部公路總局嘉義區監理所雲林監理站民國96年8 月2 日所為
之裁決處分（原處分案號：雲監裁字第裁72-DB0000000號），聲
明異議，本院裁定如下：
    主  文
異議駁回。
    理  由
一、聲明異議意旨略以：異議人即受處分人甲○○於民國96年7
    月8 日停車於桃園市○○路115 巷4 號對面空地，當時異議
    人係緊靠空地上白線內側路邊停車，並未妨礙他人，至於該
    白線內側約5 公分處雖有1 黃線，但此種白、黃線併行之道
    路劃法，實在令人無法理解，異議人竟因此遭到舉發，爰聲
    請撤銷原處分等語。
二、按「白實線設於路段中者，用以分隔快慢車道或指示路面範
    圍；設於路口者，作為停止線；設於路側者，作為車輛停放
    線；設於同向分隔島兩側者，用以分隔同向車流。」「黃實
    線設於路側者，用以禁止停車。」「路面邊線，用以指示路
    肩或路面外側邊緣之界線。其線型為白實線，線寬為15公分
    ，整段設置。但交岔路口及劃設有禁止停車線、禁止臨時停
    車線處或地面有人行道之路段得免設之。」「快慢車道分隔
    線，用以指示快車道外側邊緣之位置，劃分快車道與慢車道
    之界線。其線型為白實線，線寬為10公分，除臨近路口得採
    車道線劃設，並以60公尺為原則外，應採整段設置，但交岔
    路口免設之。劃設本標線，距離人行道、路緣或車輛停放線
    應有2 公尺以上之寬度。道路設有劃分島；其功能為劃分快
    慢車道者，應劃設本標線於分隔島之兩側，與劃分島間隔至
    少10公分。」道路交通標誌標線號誌設置規則第149 條第1
    項第1 款第3 目、第4 目、第183 條、第183 條之1 分別定
    有明文。次按汽車駕駛人停車時，在設有禁止停車標誌、標
    線之處所停車者，處新臺幣6 百元以上1 千2 百元以下罰鍰
    ，道路交通管理處罰條例第56條第1 項第4 款亦規定甚明。
三、經查：
  (一)本件異議人所有之車牌號碼5053-PM 號自用小客車，於96年
    7 月8 日下午3 時37分許，在桃園市○○路115 巷4 號對面
    設有禁止停車之黃實線之處所停車，因當時駕駛人不在場，
    經桃園縣政府警察局交通隊警員依違反道路交通管理處罰條
    例第56條第1 項第4 款規定予以拖吊及製單逕行舉發，該舉
    發違反道路交通管理事件通知單事後已交由異議人簽收，異
    議人不服向原處分機關提出陳述，經原處分機關向原舉發單
    位查證後，仍認其違規屬實，異議人乃申請開具裁決書，原
    處分機關遂於96年8 月2 日開立裁決書，依上開規定裁處異
    議人罰鍰新臺幣（下同）900 元，並已合法送達等情，有桃
    園縣警察局桃警局交字第DB0000000 號舉發違反道路交通管
    理事件通知單、交通部公路總局嘉義區監理所雲林監理站96
    年8 月2 日雲監裁字第裁72-DB0000000號裁決書暨送達證書
    各1 份及桃園縣政府警察局96年7 月19日桃警交字第096006
    9624號函所附舉發照片1 張附卷可稽，且異議人亦不否認有
    於前揭時、地停車之事實。
  (二)至異議人雖以前詞置辯，惟查，依上開舉發照片所示，上開
    異議人停車之路段於路側所設黃實線清晰可見，且自其右側
    至路緣處並未繪設其他標線，是此處為禁止停車之處所，已
    甚明確，並無使用路人產生誤認之虞。至於上開黃實線左側
    雖另設有寬度10公分之白實線，且該白實線於異議人停車處
    距離路緣約190 公分，業經桃園縣政府警察局派員至現場勘
    查，此有該局96 年9月11日桃警交字第0960081134號函暨所
    附照片2 張、同年12月11日桃警交字0960100575號函暨所附
    現場圖1 紙、照片16張在卷可稽，惟以該白實線寬度不足15
    公分，並不符道路交通標誌標線號誌設置規則第183 條所定
    路面邊線之寬度，再由該白實線距離路緣之寬度不足2 公尺
    ，顯然亦非同規則第183 條之1 所指快慢車道分隔線，且依
    上開桃園縣政府警察局96年12月11日函及所附現場圖可知，
    桃園市○○路115 巷為單行道，巷道內因道路狀況不同，所
    繪設之白實線距離路緣寬度亦有所不同，除異議人停車處之
    白實線距離路緣約190 公分外，另有距離77公分、139 公分
    及149 公分者，足見上開白實線僅係用以指示路面範圍，並
    無排除其右側黃實線禁止停車之禁制效力，且白實線與黃實
    線既有不同功能，並非不能併存，故異議人前揭所辯，顯無
    可採。
  (三)綜上所述，本件異議人駕駛汽車在設有禁止停車標線處所停
    車之違規事實，事證明確，堪予認定。從而，原處分機關依
    道路交通管理處罰條例第56條第1 項第4 款規定，裁處異議
    人罰鍰900 元，核無違誤。本件異議為無理由，應予駁回。
據上論斷，應依道路交通案件處理辦法第19條，裁定如主文。
中    華    民    國    97    年    1     月    10    日
                  交通法庭     法  官  王雅苑
以上正本證明與原本無異。
如不服本裁定，應於裁定送達後5 日內向本院提出抗告狀（須附
繕本）。
                               書記官  林珮儒
中    華    民    國    97    年    1     月    10    日


司法院資訊處製作；財團法人民間司法改革基金會備份。
